【裁判字號】    95,聲再,118
【裁判日期】    950605
【裁判案由】    違反著作權法
【裁判全文】
臺灣高等法院刑事裁定                 95年度聲再字第118號
再審聲請人  甲○○
即受判決人
上列聲請人因違反著作權法案件，對於本院94年度上更一字第46
6 號，中華民國94年10月27日第二審確定判決（第一審案號：台
灣台北地方法院92年度訴字第 325號，起訴案號：台灣台北地方
法院檢察署91年度偵字第 22301號），聲請再審，本院裁定如下
：
    主  文
再審之聲請駁回。
    理  由
一、按刑事訴訟法第 420條第1項第6款所謂發現確實之新證據，
    係指該證據當時已存在，為法院及當事人所不知，事後始經
    發現者而言。
二、聲請意旨以：被告與告訴人在本件於高等法院審理時，經過
    被告解釋後，告訴人明白且肯定聲請人並未有故意侵害告訴
    人「射鵰英雄傳」之著作財產權，告訴人主觀上認為未包含
    家用直銷版之授權，被告主觀上認為有包含家用直銷版之授
    權，因而主動提出銷售逾一千萬元後再給付 15%的權利金，
    雙方在各自的立足點上洽商合約，未細究合約的內容，因而
    導致本件誤會而生訟端，因此被告與告訴人之誤會解開，並
    在高等法院審理期間就已達成協議，此有雙方簽署之協議書
    可證，其第二點「甲方對於乙方未故意侵害甲方「射鵰英雄
    傳」之視聽著作財產權之事實雖已澄清，但因我國刑事訴訟
    制度之故，甲方亦不能撤回刑事訴訟，但甲方承諾不請求檢
    察官上訴，並且甲方之負責人在本協議書中簽署以證明甲方
    公司深切的明瞭，乙方公司及員工甲○○並未故意侵害甲方
    之著作財產權，並同時不對乙方及其員工做任何法律追訴動
    作。」，足認聲請人應受無罪之判決。協議書所壓署之日期
    ，雖然為民國九十四年十一月廿七日，此乃因雙方於  鈞院
    原審審理期間即達成協議，惟聲請人與告訴人協議完畢，尚
    未將協議書製作成書面時，竟於民國九十四年十一月七日收
    受到原審法院之判決書，因此協議書之日期雖在收受判決之
    後，但仍無礙於雙方於  鈞院審理期間業已達成協議之事實
    。原事實審法院因未發現前開證據，致再審聲請人未能及時
    主張該有利於己之情事，始被判處罪刑確定。為此依法聲請
    再審云云。
三、本件原確定判決係於94年10月27日宣示，而再審聲請人所提
    之協議書係94年11月27日訂立，此已在宣示判決之 1個月後
    （況該案之辯論終結日更在宣示判決日之前）。聲請意旨所
    謂「雙方於審理期間即達成協議，惟聲請人與告訴人協議完
    畢，尚未將協議書製作成書面時，竟於94年11月 7日收受到
    原審法院之判決書」不合情理，顯不實在。況案件辯論終結
    前，被告如與告訴人達成和解，亦僅得作為量刑之參酌事項
    ，無礙犯罪事實之認定。本件被告甲○○確有意圖營利而擅
    自以重製於光碟之方法侵害他人著作財產權罪之犯行，業經
    原確定判決認定罪證明確，並於判決理由詳列所憑之證據，
    並說明得心證之理由。聲請意旨以判決後簽立之協議書所載
    「甲方（即告訴人）對於乙方（即被告）未故意侵害甲方「
    射鵰英雄傳」之視聽著作財產權之事實，已澄清」一詞，主
    張其應受無罪判決云云，並非刑事訴訟法第 420條第1項第6
    款所稱之「發現確實之新證據」，難認有再審之理由，其聲
    請應予駁回。
四、據上論斷，應依刑事訴訟法第434條第1項，裁定如主文。
中    華    民    國    95    年    6     月    5     日
                  刑事第四庭審判長法  官  蔡秀雄
                                  法  官  周煙平
                                  法  官  沈宜生
以上正本證明與原本無異。
如不服本裁定，應於收受送達後五日內向本院提出抗告狀。
                                  書記官  陳雅加
中    華    民    國    95    年    6     月    7     日


司法院資訊處製作；財團法人民間司法改革基金會備份。
